# 无法收取的基金管理费收入以及从基金分配的收益的账务处理？

提问人：kuishe995 时间：2021-08-16 11:46:00
我单位是一家私募基金管理公司，在基金的管理运作过程中遇到了如下两个问题，还请各位老师给与指点：
1 、我单位与一只合伙制私募股权基金签订了《委托管理协议》，约定如下：基金存续期为七年，在存续期内，每年年初按基金实缴出资规模的2%收取当年的基金管理费。基金在运行的前三年都能按协议约定正常支付基金管理费，但现在该只基金所投项目出现风险，基金无法从被投资企业退出，进而导致基金无法按协议约定支付管理费，预计在基金的后续存续期限内也很可能无法支付管理费，但是作为基金管理公司我们仍然要继续提供基金管理服务。请问在这种情况下，基金管理公司是否需要确认收入，相对应的基金是否应该继续确认负债；如果不满足收入确认条件，基金管理公司是否应该在财务报告中披露该项收款权。
2 、我公司管理的合伙制私募股权基金的合伙协议中关于收益分配中都列示的有以下内容：“合伙企业收入分配采取”先回本后分利“，”即退即分“的分配原则。请问，基金从被投资企业退出后收回的本金和收益在向各合伙人进行分配时是按合伙协议约定将本金和收益全部冲减各合伙人出资本金还是将退出的本金在分配时冲减合伙人本金，退出的收益计入合伙人分配收益中去呢？

回答人：chenyiwei
1 、如果预见到该基金很可能无法支付后续期间的管理费，但基金管理合同又无法解除，则对于预计将很可能不会受到的管理费，不应确认收入。
该种情况表明剩余的管理合同已变为亏损合同，应根据或有事项准则规定确认与亏损合同相关的预计负债。
但另一方面，支付管理费是基金的一项现时义务，因此在基金的报表中应继续计提管理费并确认相关负债。
2 、根据合伙协议约定和分配通知，将退出的本金在分配时冲减合伙人本金，退出的收益计入合伙人分配收益。